臺灣屏東地方法院刑事判決　　　　　　100年度簡上字第135號
上　訴　人　歐陽鵬翔
即　被　告
上　訴　人　徐貴銘
即　被　告
上　訴　人　萬少華
即　被　告
上　訴　人　吳眾佩
即　被　告
上　訴　人　江清惠
即　被　告
上列上訴人因賭博案件，不服本院100 年度簡字第558 號中華民
國100 年5 月19日第一審簡易判決（聲請簡易判決處刑案號：10
0 年度偵字第2494號），提起上訴，本院管轄之第二審合議庭自
為第一審判決如下：
    主  文
原判決撤銷。
歐陽鵬翔、徐貴銘、萬少華、吳眾佩及江清惠均無罪。
    理  由
一、聲請簡易判決處刑意旨如檢察官聲請書所載（如附件）。
二、按犯罪事實應依證據認定之，無證據不得認定犯罪事實；不
    能證明被告犯罪者，應諭知無罪之判決，刑事訴訟法第154
    條第2 項、第301 條第1 項分別定有明文。又事實之認定，
    應憑證據，如未能發現相當證據，或證據不足以證明，自不
    能以推測或擬制之方法，為裁判基礎；且認定犯罪事實所憑
    之證據，雖不以直接證據為限，間接證據亦包括在內，然而
    無論直接證據或間接證據，其為訴訟上之證明，須於通常一
    般之人均不致有所懷疑，而得確信其為真實之程度者，始得
    據為有罪之認定，倘其證明尚未達到此一程度，而有合理之
    懷疑存在而無從使事實審法院得有罪之確信時，即應由法院
    為被告無罪之判決，有最高法院40年台上字第86號判例、76
    年台上字第4986號判例可資參照。且按刑法第266 條普通賭
    罪之處罰，須行為人在公共場所或公眾得出入之場所賭博財
    物者，始足當之，此觀該法條之規定自明。
三、本件訊之被告即上訴人歐陽鵬翔等人固不諱言於案發時地有
    賭博情事，惟辯稱係過年前親友小賭，且地點為自家庭院，
    非公共場所等語。經查被告等賭博地點係屏東市凌雲里光武
    3 巷27號眷村住宅之庭院，雖庭院大門未關，形式上觀之眾
    人似可得自由出入，然該宅為私人住所而無任何營業情事等
    ，業據查獲員警陳耀宗到庭證述明確，並有該處相片6 幀附
    卷可資佐證，是既屬私人住宅，即便庭院大門未關，主觀上
    居住者或他人，亦顯未有該處即可供他人自由出入之意，自
    與前述法條所述之公共場所或公眾得出入之場所有間。且查
    當日賭博者，類皆屬係該住處主人親友或眷村小時鄰居等，
    除據員警陳耀宗証述在卷外，並有被告即上訴人歐陽鵬翔（
    該處即其父母住處）等人戶籍謄本3 份附案可明，是亦未有
    該處得任由生疏之人可得自由出入之情。綜上所述，上訴人
    即被告等當日雖有賭博情事，然非在刑法上所謂之公共場所
    或公眾得出入之場所，應由權責機關依社會秩序維護法處理
    ，尚非刑法普通賭博罪規範之對象，自難率以刑事罪責相繩
    。原審誤為論罪科刑，自有未妥，上訴人即被告等之上訴為
    有理由，參諸首開法條規定及判例意旨，合應撤銷原判決，
    為被告等人無罪之諭知。
四、末按，檢察官聲請以簡易判決處刑之案件，經法院認為有刑
    事訴訟法第451 條之1 第4 項但書之情形者，應適用通常訴
    訟程序審判之，同法第452 條定有明文。又按對於簡易判決
    之上訴，準用刑事訴訟法第3 編第1 章及第2 章之規定，管
    轄第二審之地方法院合議庭受理簡易判決上訴案件，應依通
    常程序審理。其認案件有刑事訴訟法第452 條之情形者，應
    撤銷原判決，逕依通常程序為第一審判決，法院辦理刑事訴
    訟簡易程序案件應行注意事項第14項亦有明文。本件原審依
    檢察官之聲請，對被告論罪科刑之部分，經本院撤銷改判無
    罪，已如前述，足認檢察官聲請簡易判決處刑為不適當，而
    有刑事訴訟法第451 條之1 第4 項但書第3 款之情形，揆諸
    前揭規定，應由本院合議庭逕依通常程序審理後，自為第一
    審判決，檢察官如不服本判決，仍得於法定上訴期間內，向
    管轄之第二審法院提起上訴，附此敘明。
據上論斷，應依刑事訴訟法第452 條、第455 條之1 第3 項、第
369 條第1 項前段、第364 條、第301 條第1 項，判決如主文。
本案經檢察官陳新君到庭執行職務。
中    華    民    國    100   年    12     月    15   日
                  刑事第二庭     審判長法  官  潘正屏
                                       法  官  翁世容
                                       法  官  黃紀錄
以上正本證明與原本無異。
如不服本判決應於收受判決後10日內向本院提出上訴書狀，並應
敘述具體理由；其未敘述上訴理由者，應於上訴期間屆滿後20日
內向本院補提理由書（均須按他造當事人之人數附繕本）「切勿
逕送上級法院」。
中    華    民    國    100     年    12    月    15  日
                                        書記官  唐明煌